臺灣高雄地方法院刑事判決　　　　　　　　　　　　　九十四年度訴字第一九四號
　　公　訴　人　臺灣高雄地方法院檢察署檢察官
　　被　　　告　乙○○　男　三.
右列被告因毒品危害防制條例案件，經檢察官提起公訴（九十三年度毒偵字第七一八
０號），被告於準備程序進行中就被訴事實為有罪之陳述，本院聽取當事人之意見後
，裁定改以簡式審判程序審理，本院判決如左：
    主  文
乙○○施用第一級毒品，累犯，處有期徒刑拾月。
    事  實
一、乙○○曾於民國八十九年間因違反槍砲彈藥刀械管制條例案件，經台灣高雄地方
    法院以八十九年度訴字第二四四三號判處有期徒刑一年五月，復經上訴台灣高等
    法院高雄分院以九十年度上訴字第二三一號撤銷原判，改判有期徒刑一年五月確
    定，並於九十三年三月一日執行完畢。
二、乙○○曾於八十九年間因施用毒品案件，經台灣高雄地方法院以八十九年度毒聲
    字第四五二八號裁定送觀察、勒戒後，認有繼續施用毒品之傾向，復經台灣高雄
    地方法院以八十九年度毒聲字第五０九五號裁定令入戒治處所強制戒治，嗣於九
    十一年六月三十日戒治期滿，台灣高雄地方法院檢察署檢察官於九十一年七月十
    九日以九十一年度戒毒偵字第六八二號不起訴處分確定。詎乙○○仍不知悔改，
    明知海洛因業經公告列為毒品危害防制條例第二條第二項第一款第一級毒品，不
    得非法持有、施用，竟猶不知戒絕悔改，仍基於施用第一級毒品海洛因之犯意，
    於九十三年九月三日下午四時十五分許（為警採尿時）回溯二十六小時內之某時
    （不含警力拘束期間），在高雄縣鳳山市○○路○段七一巷十二之三號四樓住處
    ，將海洛因摻入水以針筒注射人體之方式，施用第一級毒品海洛因一次，嗣於九
    十三年九月三日下午二時三十分許，為警在高雄縣鳳山市○○路六十巷口，見乙
    ○○、莊順來、鄭文宏三人行跡可疑，上前盤查而查悉上情。
二、案經高雄縣政府警察局鳳山分局移送臺灣高雄地方法院檢察署檢察官偵查起訴。
    理  由
壹、程序部分：
    本件被告乙○○所犯係死刑、無期徒刑、最輕本刑為三年以上有期徒刑以外之罪
    ，其於準備程序中就被訴事實為有罪之陳述，經法官告知簡式審判程序之旨，並
    聽取公訴人、被告之意見後，本院認為適宜獨任進行簡式審判程序，故本件適用
    簡式審判程序審理，合先敘明。
貳、實體部分：
一、右揭犯罪事實，業據被告乙○○於本院審理中坦承不諱（參見本院審理卷第二十
    五頁），被告於九十三年九月三日下午四時十五分許為警所採取之尿液經送檢驗
    結果，呈嗎啡陽性反應（因海洛因施用進入人體後水解還原成嗎啡，再循嗎啡之
    代謝方式排出體外，已據行政院衛生署藥物食品檢驗局以（七三）藥檢壹字第０
    三０二二一號函說明綦詳），此有高雄縣政府衛生局九十三年九月二十四日九三
    煙檢字第二一二五號煙毒尿液檢驗成績單一紙附卷可稽（參見偵查卷第十頁）。
    按「海洛因經注射入人體後，約百分之八十於二十四小時內自尿中排出，一般而
    言，尿液中能否驗出嗎啡陽性反應與其投與量、投與途徑、採尿時間、個人體質
    及檢驗方法之靈敏度有關，國外曾有文獻報導注射六毫克之海洛因鹽酸鹽，其代
    謝物嗎啡之平均可檢出時限約為二十六小時」，此有行政院衛生署藥物食品檢驗
    局（八一）藥檢壹字第八一一四八八五號函示明確。是依上開說明，佐以被告前
    揭尿液檢驗報告，被告分別於九十三年九月三日下午四時十五分許回溯二十六小
    時內之某時（不含警力拘束期間），有施用海洛因之犯行，已堪認定（公訴人認
    定被告施用毒品之時點為九十三年九月三日下午二時三十分許回溯二十四小時內
    之某時，與被告採尿送驗之時點及上開函示所認定施用毒品者在其尿液中可能驗
    出毒品陽性反應之時間有異，自有違誤）。被告上開自白與事實相符，堪信為真
    實。
二、乙○○曾於八十九年間因施用毒品案件，經台灣高雄地方法院以八十九年度毒聲
    字第四五二八號裁定送觀察、勒戒後，認有繼續施用毒品之傾向，復經台灣高雄
    地方法院以八十九年度毒聲字第五０九五號裁定令入戒治處所強制戒治，嗣於九
    十一年六月三十日戒治期滿，台灣高雄地方法院檢察署檢察官於九十一年七月十
    九日以九十一年度戒毒偵字第六八二號不起訴處分確定等事實，有本院被告院內
    索引卡紀錄表、臺灣高等法院被告全國前案紀錄表、臺灣高雄地方法院檢察署刑
    案資料查註紀錄表各一份在卷可稽，被告於不起訴處分後五年內再犯本件施用第
    一級毒品犯行，事證明確，應依法予以論罪科刑。
三、核被告所為，係犯毒品危害防制條例第十條第一項施用第一級毒品罪。被告持有
    第一級毒品犯行，本應以持有第一級毒品罪論，惟其持有後進而施用，其持有之
    低度行為應被施用之高度行為所吸收，故不另論其持有毒品罪。末查，被告乙○
    ○曾於八十九年間因違反槍砲彈藥刀械管制條例案件，經台灣高雄地方法院以八
    十九年度訴字第二四四三號判處有期徒刑一年五月，復經上訴台灣高等法院高雄
    分院以九十年度上訴字第二三一號撤銷原判，改判有期徒刑一年五月確定，並於
    九十三年三月一日執行完畢之事實，有臺灣高雄地方法院檢察署刑案資料查註紀
    錄表一份在卷可稽，其於刑之執行完畢，五年以內再犯本件有期徒刑以上之罪，
    為累犯，依刑法第四十七條規定加重其刑。審酌被告於毒品危害防制條例施行後
    復因施用毒品，經勒戒觀察及強制戒治後，仍未戒絕毒品，再犯相同之罪，顯見
    其無戒毒悔改之意，有再入監矯治必要，並念其施用毒品乃自戕一己之身體健康
    ，犯後坦承犯行，態度尚佳等一切情狀，量處如主文所示之刑。至於公訴人於起
    訴事實欄所載扣案之物品，係屬莊順來所有，有高雄縣政府警察局鳳山分局成功
    派出所扣押物品目錄表一紙在卷可憑，故扣案之物品並未隨本件被告移送，本院
    無從依職權調取送驗，上開物品是否屬於違禁物，並無從證明，是以，本院自無
    法依刑法第三十八條第一項第一款或毒品危害防制條例第十八條第一項規定沒收
    之，附此敘明。
據上論斷，應依刑事訴訟法第二百七十三條之一第一項、第二百九十九條第一項前段
，毒品危害防制條例第十條第一項，刑法第十一條、第四十七條，判決如主文。
本案經檢察官甲○○到庭執行職務。
中      華      民      國      九十四      年     二    月   二十四    日
                                  臺灣高雄地方法院刑事庭
                                      法  官  廖建瑜
右正本證明與原本無異。
如不服本判決，應於收受送達後十日內向本院提出上訴書狀。
　　　　　　　　　　　　　　　　　　　書記官  王世雄
中      華      民      國      九十四      年     二    月   二十四    日
附錄本判決法條
毒品危害防制條例第十條
施用第一級毒品者，處六月以上五年以下有期徒刑。
